臺灣屏東地方法院刑事判決　　　　　　 100年度訴字第1183號
公　訴　人　臺灣屏東地方法院檢察署檢察官
被　　　告　杜旺修
上列被告因違反毒品危害防制條例案件，經檢察官提起公訴（
100 年度毒偵字第1935號），嗣因被告就被訴事實為有罪之陳述
，經合議庭裁定由受命法官獨任適用簡式審判程序審理，本院判
決如下：
    主  文
杜旺修施用第一級毒品，累犯，處有期徒刑捌月。
    事  實
一、杜旺修前於民國93年間因施用毒品案件，經裁定送觀察、勒
    戒後，認無繼續施用毒品傾向，於93年5 月10日執行完畢釋
    放。又於前開觀察勒戒執行完畢5 年內之97年因施用毒品案
    件，經法院判處有期徒刑7 月、3 月確定，及因持有毒品案
    件，經法院判處有期徒刑4 月確定，嗣經裁定定應執行有期
    徒刑1 年確定，甫於99年6 月20日執行完畢。詎其仍不知悔
    改，明知海洛因屬第一級毒品，不得持有及施用，仍基於施
    用第一級毒品之犯意，於100 年7 月10日上午8 時許，在屏
    東縣屏東市○○街120 巷10號內，以將海洛因加水置於針筒
    後注入體內之方式，施用第一級毒品海洛因1 次。嗣於100
    年7 月13日上午9 時50分許，在屏東縣屏東市○○路，因形
    跡可疑為警盤查，警員並發現杜旺修手臂有針孔注射痕跡，
    ，再經其同意採集尿液送驗後，結果呈海洛因代謝後之嗎啡
    陽性陽性反應。
二、案經屏東縣政府警察局屏東分局報告臺灣屏東地方法院檢察
    署檢察官偵查起訴。
    理  由
一、按本件被告所犯係死刑、無期徒刑、最輕本刑為3 年以上有
    期徒刑以外之罪，其於準備程序就被訴事實為有罪之陳述，
    經受命法官告知簡式審判程序之旨，並聽取其與公訴人之意
    見後，合議庭認無不得或不宜改依簡式審判程序進行之情事
    ，依刑事訴訟法第273 條之1 第1 項、第284 條之1 規定，
    裁定本件由受命法官獨任進行簡式審判程序，合先敘明。
二、上揭犯罪事實，業據被告於本院審理中坦承不諱，此外並有
    屏東縣政府警察局屏東分局毒品案件涉嫌人尿液採證編號姓
    名對照表、正修科技大學超微量研究科技中心尿液檢驗報告
    、偵查報告等，足認被告前揭自白與事實相符，本案事證明
    確，被告犯行堪以認定。
三、次查93年修正施行之毒品危害防制條例就施用毒品者，祇於
    「初犯」及「5 年後再犯」二種情形，有其追訴條件之限制
    ，即須於初犯經觀察、勒戒或強制戒治釋放後，5 年內均無
    施用毒品之行為，始能認其前所實施之觀察、勒戒或強制戒
    治已足遮斷毒癮，而得於5 年後再犯時，再予適用初犯之規
    定，重行觀察、勒戒等程式。倘5 年內已經再犯，被依法追
    訴處罰，縱其第3 次（或第3 次以上）施用毒品之時間在初
    犯釋放5 年以後，即與「5 年後再犯」之情形有別，且因已
    於「5 年內再犯」，顯見其再犯率甚高，原實施觀察、勒戒
    或強制戒治，已無法收其實效，而無5 年戒斷期之存在，自
    無再經觀察、勒戒及強制戒治之必要，應由檢察官逕行起訴
    （最高法院95年度台非字第59號、第65號判決意旨、95年度
    第7 次刑庭會議決議意旨參照）。查被告曾於93年間因施用
    毒品案件，經裁定送觀察、勒戒後，認無繼續施用毒品傾向
    ，於93年5 月10日執行完畢釋放，又於前開觀察勒戒執行完
    畢5 年內之97年因施用毒品案件，經法院判處有期徒刑7 月
    、3 月確定，有臺灣高等法院被告被告前案紀錄表、臺灣高
    等法院在監在押全國紀錄表等在卷足參，則被告於前案經觀
    察勒戒執行完畢後，於5 年內已經再犯，雖本案施用毒品之
    時間在初犯釋放5 年後，惟被告既已先於「5 年內再犯」，
    顯見其再犯率甚高，原實施觀察勒戒等已無法收其實效，而
    無5 年戒斷期之存在，參諸前揭判決及決議意旨，自無再經
    觀察勒戒及強制戒治之必要，本院自應依法就被告本次施用
    毒品之犯行予以論罪科刑。
四、查海洛因屬毒品危害防制條例第2 條第2 項第1 款所規定之
    第一級毒品，不得持有及施用，而被告本案施用毒品案件，
    如上所述應依法論罪科刑。核被告所為，係犯毒品危害防制
    條例第10條第1 項之施用第一級毒品罪。被告持有毒品，復
    進而施用，其持有毒品之低度行為，為施用毒品之高度行為
    所吸收，不另論罪。又被告有事實欄所列前揭犯罪前科紀錄
    ，有臺灣高等法院被告前案紀錄表可稽，被告受有期徒刑之
    執行完畢，五年以內故意再犯本件有期徒刑以上之罪，構成
    累犯，應依刑法第47條第1 項規定加重其刑。爰審酌被告施
    用毒品行為於本質上係屬自我戕害行為，反社會性之程度應
    屬較低；惟施用毒品，不僅足以戕害其個人身心，且極易滋
    生其他犯罪，惡化治安甚重，嚴重損及公益，且被告前經觀
    察勒戒、徒刑之執行等助其戒除毒品，仍再為本案施用第一
    級毒品犯行，顯見其不思悔改，自制力亦顯不佳，上開施用
    毒品行為並構成累犯應予加重，惟被告犯後已坦承犯行態度
    尚可、罹有口腔癌（第四期）曾接受手術及放射治療現屬術
    後需追蹤狀態（參被告所提診斷證明書），並兼衡其素行、
    教育程度、經濟狀況、智識程度等一切情狀，量處如主文所
    示之刑，以資懲儆。
據上論斷，應依刑事訴訟法第273 條之1 第1 項、第284 條之1
、第299 條第1 項前段，毒品危害防制條例第10條第1 項，刑法
第11條、第47條第1 項，判決如主文。
本案經檢察官劉昀到庭執行職務。
中    華    民    國   100    年    11    月    11    日
                  刑事第二庭    法  官  黃紀錄
以上正本證明與原本無異。
如不服本判決應於收受判決後10日內向本院提出上訴書狀，並應
敘述具體理由；其未敘述上訴理由者，應於上訴期間屆滿後20日
內向本院補提理由書（均須按他造當事人之人數附繕本）「切勿
逕送上級法院」。
中    華    民    國   100    年    11    月    14    日
                                書記官  戴仲敏